臺灣嘉義地方法院刑事判決　　　　　　 95年度簡上字第255號
上　訴　人　臺灣嘉義地方法院檢察署檢察官
上　訴　人
即　被　告　甲○○
選任辯護人　陳信宏律師
上列上訴人因傷害等案件，不服本院簡易庭民國九十五年十月二
十三日九十五年度嘉簡字第一三○○號第一審判決（聲請簡易判
決處刑案號：臺灣嘉義地方法院檢察署九十五年度偵緝字第五○
九號），提起上訴，本院管轄之第二審合議庭判決如下：
    主  文
上訴駁回。
    事  實
一、甲○○曾因民國九十四年十月間傷害及毀損犯行，經本院九
    十五年度嘉簡字第九○九號判決判處有期徒刑三月及拘役三
    十日，如易科罰金均以銀元三百元折算一日，後於九十五年
    八月七日確定（甲○○於九十五年三月二十八日實施本件犯
    行時上開案件尚未確定及執行完畢，故於本案不構成累犯）
    。又曾因九十五年三月間傷害犯行，經本院九十五年度嘉簡
    字第六○三號判決判處有期徒刑四月，如易科罰金以銀元三
    百元折算一日，九十五年七月十七日確定（甲○○於九十五
    年三月二十八日實施本件犯行時前揭案件尚未確定及執行完
    畢，故於本案不構成累犯）。其於九十五年三月二十八日下
    午四時十分許，駕駛牌照號碼二Ｕ－○八○七號自小客車，
    行經嘉義市○○路○段與興安街交岔路口，因乙○○所駕駛
    之牌照號碼七五五六－ＬＳ號自用小客車超越己車，乃心生
    不滿，基於毀損他人物品之故意，持其所有之鐵棍一支砸向
    乙○○管領之上開小客車，造成該自小客車左側車身凹陷、
    烤漆毀損、左照後鏡、左側座位前後車窗均破裂而不堪使用
    ；復另行起意，基於普通傷害之犯意，持上開鐵棍，毆打乙
    ○○身體，致乙○○受有右臉部挫傷及擦傷、左臂挫傷、左
    手部挫傷及擦傷之傷害。
二、案經乙○○訴由嘉義市警察局第一分局報告臺灣嘉義地方法
    院檢察署檢察官偵查後聲請以簡易判決處刑。
    理  由
一、本件被告甲○○及辯護人均未於言詞辯論終結前對於警訊調
    查筆錄、診斷證明書、指認犯嫌紀錄表、車籍查詢資料、前
    案紀錄等傳聞證據之證據能力有所異議。因被告於本院審理
    時已坦承犯罪，自白且與前開傳聞證據內容相符，該等證據
    又無顯不可信之情況，本院審酌予以採納之，無礙被告及辯
    護人於程序上之彈劾詰問權利，認前開傳聞證據合於刑事訴
    訟法第一百五十九條之四、之五等規定，因而具備證據能力
    ，此先敘明之。
二、事實欄所記載之犯罪事實，業據被告於本院審理時坦認不諱
    （本審卷第六十二頁審判筆錄），核與證人即告訴人乙○○
    供述相符（警卷第一頁至第四頁調查筆錄），復有毀損及受
    傷照片十二幀、財團法人嘉義基督教醫院診斷證明書一份等
    在卷可參（警卷第七頁、第十三頁至第十八頁）。從而，被
    告自白與事實相符，事證明確，其犯行堪以認定。
三、核被告所為，係犯刑法第三百五十四條之毀損罪、第二百七
    十七條第一項之普通傷害罪。被告所犯上開傷害、毀損犯行
    ，罪名互異，犯意各別，行為互殊，應以分論併罰。而被告
    行為後，九十五年六月十四日修正公布，同年七月一日施行
    之刑法施行法第一條之一第一項、第二項前段增訂「中華民
    國九十四年一月七日刑法修正施行後，刑法分則編所定罰金
    之貨幣單位為新臺幣。九十四年一月七日刑法修正時，刑法
    分則編未修正之條文定有罰金者，自九十四年一月七日刑法
    修正施行後，就其所定數額提高為三十倍。」等內容。而被
    告所犯之刑法第三百五十四條、第二百七十七條第一項自七
    十二年六月二十六日（即罰金罰鍰提高標準條例修正公布日
    ）迄今未修正，其罰金法定刑分別為「一千元」、「五百元
    」，貨幣單位乃「銀元」，依罰金罰鍰提高標準條例第一條
    前段提高十倍，實為「銀元一萬元」、「五千元」，再經現
    行法規所定貨幣單位折算新臺幣條例第二條折算為「新臺幣
    三萬元」、「新臺幣一萬五千元」。刑法施行法於九十五年
    七月一日施行後，所定罰金之貨幣單位為新臺幣，就其所定
    數額提高三十倍，刑法第三百五十四條、第二百七十七條第
    一項之罰金法定刑分別為「一千元」、「五百元」，依該規
    定折算，亦為「新臺幣三萬元」、「新臺幣一萬五千元」。
    是刑法施行法前開條文修正後，刑法第三百五十四條、第二
    百七十七條第一項「罪刑」並未變更。刑法施行法第一條之
    一第一項、第二項前段之法律效果乃將刑法分則罰金刑之貨
    幣單位從「銀元」轉換為「新臺幣」，係一貨幣單位準據法
    ，修正意旨亦止於釐清吾國先前易生混淆之貨幣單位系統，
    與罪刑無涉，尚無刑法第二條第一項新舊法比較適用之問題
    ，自應適用現行有效之法律。
四、再被告行為後，九十四年一月七日修正，同年二月二日公布
    之刑法業於九十五年七月一日施行，本件所涉修正前後法律
    比較及適用之情形，詳如附表所示。其中刑法第三十三條第
    五款關於罰金定義之修正；其中刑法第四十一條第一項前段
    關於易科罰金折算標準之修正；其中刑法第四十一條第二項
    關於得易科罰金數罪併罰後應執行之刑逾六月仍得易科罰金
    之修正；其中刑法第五十一條第五款關於有期徒刑定其應執
    行刑上限之修正，因修正前規定均足使被告受較輕之刑罰，
    有利於行為人，皆應依刑法第二條第一項前段適用修正前之
    行為時法。前述法律變更均適用修正前之行為時法，毋庸審
    酌一體適用或分別適用修正前後法律。
五、原審審酌被告前有二次傷害及一次毀損犯行，詎不知警惕，
    偶因行車糾紛，即砸車傷人，目無法紀，惡性非輕，不宜輕
    縱，告訴人遽逢傷害及砸車，身心受創，被告犯後仍未賠償
    告訴人所受全部損失，事後尚能坦承犯行之態度，因而適用
    刑事訴訟法第四百四十九條第一項前段、第四百五十四條第
    二項，刑法第二條第一項前段、第三百五十四條、第二百七
    十七條第一項、第五十一條第五款（修正前）、刑法第四十
    一條第一項前段（修正前）、第二項（修正前），刑法施行
    法第一條之一第一項、第二項前段、第三條之一第三項（原
    審判決誤載為第二項），罰金罰鍰提高標準條例第二條（廢
    止前），逕以簡易判決就毀損部分判處被告有期徒刑三月，
    如易科罰金以銀元三百元折算一日；就傷害部分判處被告有
    期徒刑六月，如易科罰金以銀元三百元折算一日；就前開二
    罪定其應執行之刑為有期徒刑八月，如易科罰金以銀元三百
    元折算一日，並詳述被告所使用犯罪工具不予宣告沒收之依
    據及理由，核其認事用法及量刑均屬妥適。被告及檢察官上
    訴意旨指摘原判決量刑不當，檢察官另循告訴人請求上訴稱
    本件應有累犯規定適用（按受徒刑之執行完畢，或一部之執
    行而赦免後，五年以內故意再犯有期徒刑以上之罪者，為累
    犯，加重本刑至二分之一，刑法第四十七條第一項定有明文
    ，查被告曾因其他案件經法院判處罪刑，但其實施本件時仍
    未因他案受徒刑執行完畢，故不構成累犯），均無理由，應
    予駁回。
據上論結，應依刑事訴訟法第四百五十五條之一第一項、第三項
、第三百六十八條，判決如主文。
本案經檢察官陳慧玲到庭執行職務。
中　　華　　民　　國　　96　　年　　3 　　月　　27　　日
                      刑事第五庭審判長　法　官  林信旭
                                        法　官  洪嘉蘭
                                        法　官  張道周
上列正本證明與原本無異。
本件不得上訴。
中　　華　　民　　國　　96　　年　　3 　　月　　27　　日
                                        書記官  黃意雯
附表（打勾者表示有利於行為人）
┌──┬──┬───────────┬──┬────────────┐
│編號│條號│新法                  │比較│理由                    │
│    │    ├───────────┤適用│                        │
│    │    │舊法                  │結果│                        │
├──┼──┼───────────┼──┼────────────┤
│1   │33  │新條文                │    │(一)修正後刑法第三十三條第│
│    │    │主刑之種類如下：      │    │  四款僅將拘役之計算單位│
│    │    │四、拘役：一日以上，六│    │  由月更正為日，內容完全│
│    │    │    十日未滿。但遇有加│    │  相同，無涉刑度加重或減│
│    │    │    重時，得加至一百二│    │  輕，並無法律變更之情形│
│    │    │    十日。            │    │  ，應適用現行法規。    │
│    │    │五、罰金：新臺幣一千元│    │(二)修正前刑法第三十三條第│
│    │    │    以上，以百元計算之│    │  五款規定，罰金：一元以│
│    │    │    。                │    │  上，修正後則提高為，罰│
│    │    ├───────────┼──┤  金：新臺幣一千元以上，│
│    │    │舊條文                │ˇ  │  以百元計算之，致刑度有│
│    │    │主刑之種類如下：      │    │  加重之情形，應依新刑法│
│    │    │四、拘役：一日以上，二│    │  第二條第一項前段之規定│
│    │    │    個月未滿。但遇有加│    │  ，適用行為時法。（最高│
│    │    │    重時，得加至四個月│    │  法院刑事庭會議決議，下│
│    │    │    。                │    │  稱最高法院決議）      │
│    │    │五、罰金：一元以上。  │    │                        │
├──┼──┼───────────┼──┼────────────┤
│2   │41  │新條文                │    │(一)修正前刑法第四十一條第│
│    │    │犯最重本刑為五年以下有│    │  一項前段規定，犯最重本│
│    │    │期徒刑以下之刑之罪，而│    │  刑為五年以下有期徒刑以│
│    │    │受六個月以下有期徒刑或│    │  下之刑之罪，而受六個月│
│    │    │拘役之宣告者，得以新臺│    │  以下有期徒刑或拘役之宣│
│    │    │幣一千元、二千元或三千│    │  告，因身體、教育、職業│
│    │    │元折算一日，易科罰金。│    │  、家庭之關係或其他正當│
│    │    │但確因不執行所宣告之刑│    │  事由，執行顯有困難者，│
│    │    │，難收矯正之效，或難以│    │  得以銀元一元以上三元以│
│    │    │維持法秩序者，不在此限│    │  下折算一日，易科罰金。│
│    │    │。                    │    │  依修正前有效現已廢止之│
│    │    │前項規定於數罪併罰，其│    │  罰金罰鍰提高標準條例第│
│    │    │應執行之刑未逾六月者，│    │  二條規定，就其原定提高│
│    │    │亦適用之。            │    │  為一百倍折算一日，即銀│
│    │    ├───────────┼──┤  元一百、二百或三百元折│
│    │    │舊條文                │ˇ  │  算一日，換算成新臺幣即│
│    │    │犯最重本刑為五年以下有│    │  三百、六百或九百元折算│
│    │    │期徒刑以下之刑之罪，而│    │  一日。修正後同條項前段│
│    │    │受六個月以下有期徒刑或│    │  易科罰金折算標準則提高│
│    │    │拘役之宣告，因身體、教│    │  為以新臺幣一千、二千或│
│    │    │育、職業、家庭之關係或│    │  三千元折算一日，比較修│
│    │    │其他正當事由，執行顯有│    │  正前後規定，修正前足以│
│    │    │困難者，得以一元以上三│    │  使行為人受較輕之易刑處│
│    │    │元以下折算一日，易科罰│    │  分，較有利於行為人，應│
│    │    │金。但確因不執行所宣告│    │  刑法第二條第一項前段，│
│    │    │之刑，難收矯正之效，或│    │  適用行為時法。（最高法│
│    │    │難以維持法秩序，不在此│    │  院決議）              │
│    │    │限。                  │    │(二)刑法施行法第三條之一第│
│    │    │併合處罰之數罪，均有前│    │  三項規定，於九十四年七│
│    │    │項情形，其應執行之刑逾│    │  月一日刑法修正施行前犯│
│    │    │六月者，亦同。        │    │  併合處罰數罪中之一罪，│
│    │    │                      │    │  且該數罪均符合第四十一│
│    │    │                      │    │  條第一項得易科罰金之規│
│    │    │                      │    │  定者，適用九十年一月四│
│    │    │                      │    │  日修正之刑法第四十一條│
│    │    │                      │    │  第二項規定，即適用舊刑│
│    │    │                      │    │  法第四十一條第二項之規│
│    │    │                      │    │  定（即應執行之刑逾六月│
│    │    │                      │    │  者，應得易科罰金），以│
│    │    │                      │    │  利受刑人。            │
├──┼──┼───────────┼──┼────────────┤
│3   │51  │各刑中之最長期以上，各│    │新法第五十一條第五款提高│
│    │  │刑合併之刑期以下，定其│    │多數有期徒刑合併應執行之│
│    │    │刑期。但不得逾三十年。│    │刑不得逾三十年，新法施行│
│    │    ├───────────┼──┤後，因新法修正後提高合併│
│    │    │宣告多數有期徒刑者，於│ˇ  │應執行之最高度刑期，較舊│
│    │    │各刑中之最長期以上，各│    │法規定，對行為人更為不利│
│    │    │刑合併之刑期以下，定其│    │，雖非關於罪刑之變更，惟│
│    │    │刑期。但不得逾二十年。│    │定執行刑為科刑事項，影響│
│    │    │                      │    │及行為人刑罰之法律效果，│
│    │    │                      │    │屬刑法第二條第一項之法律│
│    │    │                      │    │變更，新法第五十一條第五│
│    │    │                      │    │款對行為人不利，應依新法│
│    │    │                      │    │第二條第一項，適用最有利│
│    │    │                      │    │於行為人之法律，即行為時│
│    │    │                      │    │之舊法；裁判確定前犯數罪│
│    │    │                      │    │，其中一罪在新法施行前者│
│    │    │                      │    │，亦同。（最高法院決議；│
│    │    │                      │    │臺灣高等法院暨所屬法院法│
│    │    │                      │    │律座談會決議）          │
└──┴──┴───────────┴──┴────────────┘
